【裁判字號】    89,親,61
【裁判日期】    891025
【裁判案由】    否認子女
【裁判全文】
臺灣桃園地方法院民事判決  八十九年度親字第六一號
    原      告  丁○○
    被      告  丙○○
                乙○○
                甲○○
    兼右三人
    法定代理人  戊○○
右當事人間否認子女事件，本院判決如左：
    主      文
確認被告丙○○、乙○○、甲○○非被告戊○○自原告受胎所生之子。
訴訟費用由被告負擔。
    事      實
甲、原告方面：
  一、聲明：如主文所示。
  二、陳述：原告與被告戊○○本係夫妻，嗣於民國（下同）八十八年二月十日協議
      離婚，婚姻關係存續中，被告戊○○分別於八十二年十月九日、八十三年十月
      十八日、八十五年一月十八日，生下二女一子即被告丙○○、乙○○、甲○○
      ，惟原告與被告戊○○於七十九年間即行分居，迄今未曾再同居，是被告丙○○、乙○○、甲○○非自原告受胎所生，且原告於八十九年五月二十二日始悉
      被告丙○○、乙○○、甲○○出生之情事，為此依法訴請判決如聲明。
  三、證據：提出戶籍謄本乙份為證。
乙、被告方面：
  一、聲明：同意原告之請求。
  二、陳述：被告丙○○、乙○○、甲○○確非被告戊○○自原告受胎所生之子女。
丙、本院依職權囑託法務部調查局鑑定兩造之血緣關係。
     理      由
一、本件原告主張其與被告戊○○本係夫妻，嗣後協議離婚，惟婚姻關係存續中，被
    告生有二女一子即被告丙○○、乙○○、甲○○之事實，業據其提出戶籍謄本乙
    份為憑，自堪信為真實。又原告主張其與被告戊○○於七十九年間即行分居，迄
    今未曾再同居，被告丙○○、乙○○、甲○○應非自原告受胎所生乙節，經本院
    囑託法務部調查局鑑定兩造間血緣關係之結果，覆稱被告丙○○、乙○○、甲○○與丁○○之各項相對應型別均矛盾，因此認為丁○○不可能為被告丙○○、乙○○、甲○○等三人之生父，有該法務部調查局八十九年九月十五日（八九）陸
    （四）字第八九一七二五五七號鑑定通知書可稽，是原告此部份之主張，亦屬真
    實。
二、按民法第一千零六十三條第一項推定之婚生子女，如夫妻之一方能證明妻非自夫
    受胎者，得於知悉子女出生之日起，一年內提起否認之訴，同條第二項定有明文
    。查被告戊○○受胎生下被告丙○○、乙○○、甲○○，既係在其與原告婚姻關
    係存續中，則依法自應推定被告丙○○、乙○○、甲○○為原告與被告戊○○之
    婚生子女，然被告戊○○受胎懷有被告丙○○、乙○○、甲○○時，並未與原告
    同居即非自原告受胎，準此，原告於知悉被告丙○○、乙○○、甲○○出生之日
    起一年內提起本件訴訟，於法洵屬有據，應予准許。
三、據上論結，本件原告之訴為有理由，依民事訴訟法第八十五條第一項前段、第七
    十八條，判決如主文。
中      華      民      國    八十九    年      十      月      二十五  日
                                        臺灣桃園地方法院民事第二庭
~B法      官  吳幸娥
右為正本係照原本作成
如對本判決上訴須於判決送達後廿日內向本院提出上訴狀
中      華      民      國    八十九    年      十      月      二十五  日
~B法院書記官  王恬如


司法院資訊處製作；財團法人民間司法改革基金會備份。
